臺灣高雄地方法院刑事判決
公　訴　人　臺灣高雄地方法院檢察署檢察官
被　　　告　甲○○
　　　　　　　　　　　二樓之一.
　　　　　　　　　　（另案於臺灣高雄第二監獄執行）
上列被告因違反保護令罪案件，經檢察官聲請簡易判決處刑（台
灣高雄地方法院檢察署93年度偵字第4325號），暨移請併案審理
（台灣高雄地方法院檢察署93年度偵緝字第886 號、93年度偵字
第16460 號），本院認不宜以簡易判決處刑，改依通常訴訟程序
審理，判決如下：
    主  文
甲○○連續違反法院依家庭暴力防治法第十三條所為禁止實施家
庭暴力行為之民事通常保護令裁定，處有期徒刑參月，如易科罰
金，以參佰元折算壹日。
      事  實
一、甲○○係丙○○之同居人，彼此間係事實上夫妻，屬於家庭
    暴力防治法第3 條第2 款所定之家庭成員關係，而因甲○○
    曾對丙○○施以暴力行為，業經本院於民國92年12月17日核
    發92年度家護字第1374號民事通常保護令，諭令其不得對丙
    ○○實施身體或精神上不法侵害、禁止直接或間接騷擾丙○
    ○、應遠離丙○○高雄市前鎮區○○○路357 號6 樓之九之
    住居所等行為，其有效期間為1 年。然甲○○於收受上開保
    護令後，竟基於違反該保護令之概括犯意，及基於傷害之概
    括犯意，連續為下列違反保護令行為：
    (一)、93年1 月10日晚上11時許，在高雄市前金區○○○路與
        自強路口之「麗之聲卡拉ＯＫ」電梯前，徒手毆打丙○
        ○，致丙○○受有頭部外傷及右胸挫傷之傷害。
    (二)、同年3 月9 日上午，經丙○○同意進入高雄市前鎮區○
        ○○路357 號6 樓之9 住處。嗣甲○○與丙○○因細故
        起爭執，雙方發生拉扯，甲○○之指甲傷及丙○○，致
        丙○○受有左手掌背約0.5 公分切割傷之傷害。
    (三)、同年5 月20日某時起，多次撥打丙○○之行動電話，傳
        送內容略為「出來和解，如果沒有跟我和解，菩薩也不
        會原諒你。不和解對妳有什麼好處，不接電話，你自已
        保重」之簡訊予丙○○，而接續騷擾丙○○（本次行為
        ，並未續承傷害之概括犯意）。
二、案經丙○○訴由高雄市政府警察局前鎮分局報告臺灣高雄地
    方法院檢察署檢察官偵查起訴及移請併案審理。
    理  由
壹、程序部分：
一、告訴人丙○○於警詢及檢察事務官詢問時之陳述，雖屬傳聞
    證據；另卷附之高雄縣政府警察局前鎮分局執行保護令紀錄
    表、驗傷診斷證明書、急診病歷書等，亦屬被告以外之人於
    審判外之書面陳述，然均經檢察官及被告於本院審理時均同
    意作為證據 (見本院卷審判期日筆錄)， 依刑事訴訟法第15
    9 條之5 第1 項，應有證據能力。
二、告訴人於偵查中陳述犯罪事實時，檢察官未依法命其具結，
    致告訴人於當次偵查中所為之陳述，雖無證據能力。但因辯
    論證據證明力之程序，係以『彈劾證據』增加、削減、回復
    原證據證明力所使用之證據，因證據證明力之辯論，屬自由
    證明範圍，是得使用無證據能力之資料作為『彈劾證據』。
    此在日本之立法例，即因形式上將審判外不一致之陳述，劃
    入傳聞證據的範圍，故特別於刑訴法第238 條規定，得容許
    該審判外之傳聞書面或證言，作為審判期日爭執證人信用性
    之彈劾證據使用。因此告訴人於檢察官偵查時之陳述，雖無
    證據能力，而不可逕以其作為認定犯罪事實之用。但仍得作
    為彈劾證據，用以爭執告訴人於警詢及檢察事務官詢問時之
    陳述的證明力。
貳、實體部分：
一、上揭事實，業據被告於本院審理中坦承不諱（見本院卷第17
    1 頁），並據丙○○於警詢及檢察事務官詢問時指訴在卷，
    復有本院前開保護令裁定影本、高雄縣政府警察局前鎮分局
    執行保護令紀錄表及驗傷診斷證明書、急診病歷影本等在卷
    可憑，足證被告自白與事實相符。至於１、起訴書雖依丙○
    ○之指訴，認為「93年3 月9 日，丙○○係遭被告持刀割傷
    」，而與被告所稱「拉扯間指甲傷及丙○○」不合。然日常
    生活中確常有人之皮膚遭銳利指甲割傷之情形，再參酌丙○
    ○僅受有「左手掌背約0.5 公分」之割傷，實難遽認是上開
    傷害係刀械所傷。況且丙○○於警訊時先稱是遭「水果刀」
    刺傷，而於偵查中又改稱是「切菜的刀」插傷（參93年偵字
    第7447號卷18頁），所述並非全然相同。本院卷內所附之長
    庚醫院回函，亦未述明判斷為刀傷之理由及依據。本案更無
    刀械扣案，公訴檢察官並當庭表示就被告「拉扯間指甲傷及
    丙○○」之辯詞，並無意見。因此依現有證據，難認93年3
    月9 日丙○○左手掌背約0.5 公分之傷係遭刀械刺傷。其次
    ，就當日爭執之起因，被告辯稱係丙○○不讓其離去，而與
    丙○○於警詢所稱「被告不聽其制止而進入其住處後，其欲
    以電話聯絡友人而起爭執」，容有不同。但既無其他人證及
    物證，則本院僅得認定當日被告與丙○○曾有爭執，但難尚
    遽認究竟是因為何時而起爭執。２、丙○○於警詢時雖指稱
    ，被告未經其同意逕行進入高雄市○○○路357 號6 樓之9
    住處。此與被告所辯稱：當日是丙○○打電話給我，說她發
    生車禍，她叫我載她去看中醫，並載丙○○返家等語，容有
    不同。但參酌丙○○於偵查中亦稱：「（為何被告至你之住
    處？）當日早上我有打電話給他，我發生車禍，、、我請他
    載我去，他就來我住處，然後載我去看骨科，看完後他又載
    我回家」等語（參93年偵緝字第886 號卷23頁），因此既無
    其他證據，則尚難遽認被告係無正當理由，故意違反上開禁
    止進入高雄市○○○路357 號6 樓之9 的保護令。綜上所述
    ，本案事證明確，被告犯行應堪認定。
二、核被告所為，就事實欄一之(一)、(二)之犯行，均係犯家庭暴力
    防治法第50條第1 款之罪、刑法第277 條第1 項之傷害罪（
    註：難認93年3 月9 日被告係違反保護令無正當理由進入丙
    ○○住處，故應未涉同條例第50條第4 款之罪），而就事實
    欄一之(三)之犯行，係犯家庭暴力防治法第50條第2 款之罪。
    又就事實欄(一)、(二)之犯行，均係以一行為同時觸犯違反保護
    令罪及傷害2 罪，為想像競合犯，應從一重之違反保護令罪
    處斷。又就被告先後3 次違反保護令之犯行，時間緊接，犯
    罪基本構成要件相同，顯均係基於概括之犯意反覆為之，應
    依連續犯之規定論以一罪，而依情節較重之家庭暴力防治法
    第50條第1 款之罪論處，並加重其刑。又就事實一之(二)、(三)
    部分，雖未經檢察官起訴，但與已起訴部分具有裁判上一罪
    關係，自為起訴效力所及，本院應併予審理。又就事實一之
    (一)之犯行，本件起訴書雖僅記載被告涉犯家庭暴力防治法第
    50條第1 款罪，而漏引刑法第277 條第1 項之傷害罪，惟按
    犯罪曾否起訴，應以起訴書狀所記載之被告及犯罪事實為準
    ，而不受檢察官起訴法條之限制，故本件被告於93年1 月10
    日所涉傷害之事實既已為起訴書所敘及，本院自得予以審理
    ，附此敘明。
三、爰審酌被告甲○○前因違反麻醉藥品管理條例、肅清煙毒條
    例等案件，經法院分別判處有期徒刑7 年8 月、3 年4 月確
    定，並合併定應執行刑11年確定，入監執行後於92年7 月4
    日縮短刑期假釋出獄，竟於接受通常保護令後猶未遵守，違
    犯本案之罪，惟於本院審理中坦承犯錯，態度尚可，及犯罪
    之手段、所生損害，暨就科刑範圍，被告表示願接受判處有
    期徒刑3 月，檢察官亦稱如果判處被告有期徒刑3 月則沒有
    意見（參本院卷181 頁筆錄）等一切情狀，量處如主文所示
    之刑，並諭知易科罰金之折算標準，以資懲儆。
四、據上論斷：應依刑事訴訟法第452 條、第299 條第1 項前段
    ，家庭暴力防治法第50條第1 款，刑法第11條前段、第56條
    、第277 條第1 項、第55條前段、第41條第1 項前段，罰金
    罰鍰提高標準條例第1 條前段、第2 條，判決如主文。
本案經檢察官乙○○到庭執行職務。
中　　華　　民　　國　　94　　年　　12　月    　6     日
                    刑事第13庭  審判長法  官  洪碩垣
                                      法  官  劉惠娟
                                      法  官  張金柱
以上正本證明與原本無異。
如不服本判決，應於收受送達後10日內向本院提出上訴書狀。
（須附繕本）
中　　華　　民　　國　　94　　年　　12　　月　　12　　日
                                      書記官  蘇  豫
附錄本案論罪科刑法條：
家庭暴力防治法第50條
違反法院依第13條、第15條所為之下列裁定者，為本法所稱之違
反保護令罪，處3 年以下有期徒刑、拘役或科或併科新台幣10萬
元以下罰金︰
一、禁止實施家庭暴力之行為。
二  禁止直接或間接騷擾、接觸、通話或其他連絡行為。
刑法第277條
傷害人之身體或健康者，處3 年以下有期徒刑、拘役或1 千元以
下罰金。
